【裁判字號】    98,交聲,74
【裁判日期】    980527
【裁判案由】    聲明異議
【裁判全文】
臺灣屏東地方法院交通事件裁定          98年度交聲字第74號
原處分機關  交通部公路總局高雄區監理所屏東監理站
異  議  人  甲○○
即受處分人
上列受處分人因違反道路交通管理處罰條例案件，對於交通路公
路總局屏東監理站民國98年2 月4 日所為之處分（原處分案號：
屏監違字第裁82-VP0000000號），聲明異議，本院裁定如下：
    主  文
異議駁回。
    理  由
一、原處分意旨略以：異議人即受處分人 (下稱：異議人)甲○
    ○所有車牌號碼S8-7670 號自用小客車於民國 (下同）97年
    11月1 日下午2 時6 分許，被警逕行舉發「限速50公里經測
    速71公里超速21公里」之違規，有高縣警交字第VP0000000
    號違規單可參，本站爰依道路交通管理處罰條例第40條暨違
    反道路交通管理事件統一裁罰基準表第40條 (汽車部份）裁
    處異議人繳納罰款新台幣 (下同）1,800 元，並依道路交通
    管理處罰條例第63條第1 項記違規點數1 點，核無違誤。
二、異議人則以：(一)查車牌號碼S8-7670 號違規車輛行駛於河堤
    道路至屏52線右轉往萬丹方向至被舉發地點均無告知速牌誌
    ，致駕駛人無所依循。而警方提供之速限牌誌，乃位於駕駛
    人後方約400 公尺處，故而對駕駛人應無警示作用。另屏警
    分交字第0970033091號函內所提，距離測速地點前100 公尺
    設有活動式測速照相警告標示牌，但也未清楚標示速限，因
    以上的緣故，導致駕駛人不服，懇請再重新裁決。(二)為何申
    訴後另製裁決書，於處罰主文內要另加違規記點，為此聲明
    異議求為撤銷原處分。
三、查異議人甲○○所有車牌號碼S8-7670 號自用一般小客車，
    前由其夫林城富駕駛於97年11月1 日下午2 時6 分許，行經
    屏東縣萬丹鄉○○路時，因被舉發有「限度50公里經測速時
    速71公里，超速20公里」之違規，有屏東縣政府警察局屏東
    分局屏警交字第V90000000 號違規事件舉發通知單暨採證照
    片附卷可按，並據異議人所不爭執，以上情事可堪認定為事
    實。
四、異議人雖以前開情詞置辯，惟查：
    (一)上揭舉發事實，業據證人即執勤舉發之警員乙○○到院證
      述：我們當天是在萬丹鄉○○路與西勢村入口處，架設機
      動式測速儀逕行舉發；…現場萬丹鄉○○路東向西，即內
      埔往萬丹方向，沿路至少有4 支速限標誌；…在大學路與
      西勢村入口處有設速限標誌，…我們在距離測速儀前100
      公尺位置有擺設測速警示標示等語綦詳，結證錄供在卷（
      本院98年3 月17日訊問筆錄第4 頁），並據異議人及證人
      即實際駕駛人林城富所不爭執，證詞應屬可採。
    (二)次按對於超速之違規行為之逕行舉發，如採固定式或非固
      定式科學儀器以取得證據資料證明者，於一般道路須至少
      於100 公尺前明顯標示之，道路交通管理處罰條例第7 條
      之2 第3 項固定有明文。但依上開法規目的旨在揭櫫舉發
      機關光明公開之立場，不致有偷拍之聯想，有失依法行政
      之正當性而已，非謂舉發機關對用路人須「逐一」告知警
      示。故舉發機關如已在測速儀前方一定距離以上，設置明
      顯標示，即已善盡警示之目的，逕行舉發程序即無不當，
      其依科學儀器採證所得之證據，自足作為逕行舉發之依據
      。準此，本件實際駕駛人林城富縱以崎嶇彎折之路徑行進
      而無看到測速警示牌，亦不得以此指摘舉發程序為不當。
      是其所辯顯無足採。
    綜上所述，本件事證已明，原處分機關認定之違規事實洵堪
    認定。
五、汽車駕駛人，行車速度，超過規定之最高時速，或低於規定
    之最低時速，除有第43條第1 項第2 款情形外，處新台幣
    1,200 元以上2,400 元以下罰鍰，道路交通管理處罰條例第
    40條定有明文。本件原處分機關依道路交通管理處罰條例第
    40條暨違反道路交通管理事件統一裁罰基準表第40條（汽車
    部分）裁處異議人繳納新台幣1,800 元，並依道路交通管理
    處罰條例第63條第1 項記違規點數1 點，核無違誤。異議意
    旨仍執前詞，為無理由，應予駁回。
六、依道路交通案件處理辦法第19條，裁定如主文。
中    華    民    國    98    年    5     月    27    日
                  交通法庭    法  官  朱盈吉
上正本證明與原本無異
如不服本裁定應於收受送達後五日內向本院提出抗告書狀敘述抗
告之理由抗告於台灣高等法院高雄分院。
中    華    民    國    98    年    6     月    2     日
                              書記官    林祥玉


司法院資訊處製作；財團法人民間司法改革基金會備份。
